【裁判字號】    98,審交訴,46
【裁判日期】    980430
【裁判案由】    業務過失傷害等
【裁判全文】
臺灣士林地方法院刑事判決            98年度審交訴字第46號
公  訴  人  臺灣士林地方法院檢察署檢察官
被      告  甲○○
上列被告因業務過失傷害等案件，經檢察官提起公訴（九十八年
度偵字第四六七號），被告為有罪之陳述，本院合議庭裁定改行
簡式審判程序，並判決如下：
    主  文
甲○○犯肇事致人傷害逃逸罪，處有期徒刑陸月，如易科罰金以
新臺幣壹仟元折算壹日，緩刑貳年。
被訴業務過失傷害部分公訴不受理。
    事  實
一、甲○○於民國九十七年十一月二十一日上午九時三十分許，
    駕駛車號7565-DJ 號自用小貨車送貨，沿臺北縣淡水鎮○○
    路由北向南方向內側車道行駛，行經該路與自強路交岔路口
    處，於左轉駛入自強路時，因疏未注意前方乙○○騎乘車號
    783-BMA 號重型機車自對向車道駛來，亦未禮讓乙○○騎乘
    沿臺北縣淡水鎮○○路由南向北方向外側車道直行之機車先
    行通過，逕行左轉，致乙○○見狀後避煞不及，因而撞擊甲
    ○○駕駛之小貨車右後車身後翻覆倒地，致乙○○受有左肩
    鎖骨骨折、頭部擦傷及身體多處擦傷等傷害，甲○○駕駛動
    力交通工具肇事，致乙○○受傷後，未將乙○○送醫救治，
    亦未留在現場等候員警到場處理，逕行駕車沿自強路行駛離
    去，適林茂龍騎乘機車行經該處，見狀後跟隨該自小貨車並
    抄下車號，嗣警到場處理，循線查悉上情。
二、案經臺北縣政府警察局淡水分局報請臺灣士林地方法院檢察
    署檢察官偵查起訴。
    理  由
壹、有罪部分（肇事致人受傷而逃逸部分）：
一、前揭犯罪事實，業據被告甲○○於本院準備程序及審理時供
    認不諱，核與告訴人乙○○於警詢時及偵查中指訴情節相符
    ，並經證人林茂龍、張程閔於警詢時陳述及偵查中證述屬實
    ，復有西園醫院診斷證明書、道路交通事故調查報告表、現
    場圖、現場照片及臺灣省臺北縣區車輛行車事故鑑定委員會
    鑑定意見書在卷可資佐證，足徵被告自白與事實相符。本件
    事證明確，被告犯行堪以認定。
二、核被告所為，係犯刑法第一百八十五條之四之肇事致人傷害
    逃逸罪。起訴書雖記載被告係犯刑法第一百八十五條之三之
    肇事逃逸罪，然起訴書所載之犯罪事實及證據均係記載「肇
    事逃逸」之事實，足認起訴書上開法條之記載，顯係誤載，
    併此敘明。爰審酌被告之品行，犯罪手段、告訴人受傷程度
    ，及肇事逃逸對於告訴人之生命、身體造成之危險性，與犯
    罪後供認犯行之態度，並考量被告已與告訴人達成和解賠償
    其損害（見卷附和解書及收據影本）等一切情狀，量處如主
    文所示之刑，並諭知易科罰金之折算標準。又被告前未曾因
    故意犯罪受有期徒刑以上刑之宣告，有臺灣高等法院被告前
    案紀錄表一份附卷可稽，其因一時失慮，偶罹刑章，犯罪後
    已坦承犯行，知所悔改，並已與告訴人達成和解，告訴人亦
    同意給予被告緩刑，亦不再追究被告之刑事責任，經此罪刑
    之宣告，當知所警惕，信無再犯之虞，本院認為所宣告之刑
    ，以暫不執行為適當，應依刑法第七十四條第一項第一款規
    定，併予宣告緩刑二年，以啟自新。
貳、公訴不受理部分（業務過失傷害部分）：
一、公訴意旨另以：被告甲○○為營業小貨車駕駛，為從事駕駛
    業務之人，於九十七年十一月二十一日上午九時三十分許，
    駕駛車號7565-DJ 號自用小貨車送貨，沿臺北縣淡水鎮○○
    路由北向南方向內側車道行駛，行經該路與自強路交岔路口
    處，於左轉駛入自強路時，本應注意車前狀況，禮讓對向車
    道直行車輛先行通過，依當時天候晴朗、日間自然光線、柏
    油路面乾燥、無缺陷、無障礙物、視距良好等情形，並無不
    能注意之情形，被告於左轉時，因疏未注意前方告訴人乙○
    ○騎乘車號783-BMA 號重型機車自對向車道駛來，亦未禮讓
    告訴人騎乘沿臺北縣淡水鎮○○路由南向北方向外側車道直
    行之機車先行通過，逕行左轉，致告訴人見狀後避煞不及，
    因而撞擊被告駕駛之小貨車右後車身後翻覆倒地，致告訴人
    受有左肩鎖骨骨折、頭部擦傷及身體多處擦傷等傷害，因認
    被告涉有刑法第二百八十四條第二項前段之業務過失傷害罪
    嫌。
二、按告訴乃論之罪，告訴人於第一審辯論終結前得撤回其告訴
    ，又告訴經撤回者，應諭知不受理之判決，並得不經言詞辯
    論為之，刑事訴訟法第二百三十八條第一項、第三百零三條
    第三款、第三百零七條分別定有明文。
三、查告訴人乙○○告訴被告甲○○業務過失傷害案件，公訴人
    認被告係觸犯刑法第二百八十四條第二項前段之業務過失傷
    害罪，依刑法第二百八十七條之規定，須告訴乃論。茲據告
    訴人於九十八年四月二十一日本院準備程序時當庭撤回其告
    訴，有當日準備程序筆錄及刑事撤回告訴狀各一份在卷可稽
    ，依照前開規定，此部分爰不經言詞辯論，逕為不受理之諭
    知。
據上論斷，應依刑事訴訟法第二百九十九條第一項前段、第二百
七十三條之一第一項、第三百零三條第三款、第三百零七條，刑
法第一百八十五條之四、第四十一條第一項前段、第七十四條第
一項第一款，判決如主文。
本案經檢察官蔡元仕到庭執行職務。
中    華    民    國    98    年    4    月     30    日
                  刑事第一庭法  官  周明鴻
以上正本證明與原本無異。
如不服本判決應於收受判決後10日內向本院提出上訴書狀，並應
敘述具體理由；其未敘述上訴理由者，應於上訴期間屆滿後20日
內向本院補提理由書（均須按他造當事人之人數附繕本）「切勿
逕送上級法院」。
                            書記官  丁梅芬
中    華    民    國    98    年    4    月     30    日
附錄論罪科刑法條：
刑法第一百八十五條之四
駕駛動力交通工具肇事，致人死傷而逃逸者，處 6 月以上 5 年
以下有期徒刑。


司法院資訊處製作；財團法人民間司法改革基金會備份。
